【裁判字號】    96,訴,398
【裁判日期】    970926
【裁判案由】    違反毒品危害防制條例
【裁判全文】
臺灣臺南地方法院刑事判決               96年度訴字第398號
公  訴  人  臺灣臺南地方法院檢察署檢察官
被      告  丙○○
選任辯護人  蘇正信律師
            蔡進欽律師
            蔡弘琳律師
上列被告因毒品危害防制條例案件，經檢察官提起公訴（九十五
年度偵字第一八０三七號、第一八０八五號），本院判決如下：
    主  文
丙○○犯如附表所示之罪，各處如附表所示之刑，應執行有期徒
刑拾柒年陸月，販賣毒品所得財物新台幣壹萬捌仟伍佰元沒收，
如全部或一部不能沒收時，以其財產抵償之；扣案門號0000
000000號行動電話壹支沒收之。
    事  實
一、丙○○前因違反肅清煙毒條例等案件，經本院以八十二年度
    訴字第五六０號刑事判決，判處有期徒刑十年，並於民國九
    十二年十月三十一日執行完畢。丙○○猶不知悔改，與提供
    其住處之乙○○（業經本院通緝，待到案後另行審結）共同
    基於販賣第一級毒品海洛因之犯意聯絡，於附表所示時地，
    以如附表所示之價格，共同販賣第一級毒品海洛因予丁○○
    、戊○○、綽號「江華」之真實姓名年籍不詳之成年男子共
    八次，藉以牟利。其等販賣第一級毒品海洛因之方法如下：
    先由乙○○申辦0000000000號行動電話交予丙○○使用，乙○○亦曾以該行動電話作為與欲購買第一級毒品
    海洛因之丁○○、戊○○及綽號「江華」者之聯絡工具，待
    雙方聯絡確認購買毒品之數量、價格後，即由丙○○或乙○○外出交付第一級毒品海洛因並於同日或日後前去收取價款
    。嗣於九十五年十二月十一日十五時三十分許，經警至丙○○位於臺南市○○街一八四巷一一號住處，扣得乙○○所有
    ，且供其與丙○○共同販賣第一級海洛因所用之00000
    00000號行動電話一支；與本案無涉之第一級毒品海洛
    因一小包０‧０三公克（驗餘淨重）、第二級毒品安非他命
    一小包、注射針筒十支、（丙○○所涉施用第一、二級毒品
    罪嫌，另由檢察官偵查辦理中）、0000000000號
    行動電話一支、電子磅秤一個、現金新台幣（下同）十六萬
    三千七百五十元。
二、案經臺南市警察局第五分局報告臺灣臺南地方法院檢察署檢
    察官偵查起訴。
    理  由
甲、有罪部分：
壹、關於證據能力之部分：按被告以外之人於審判外之言詞或書
    面陳述，除法律有規定者外，不得作為證據，刑事訴訟法第
    一百五十九條第一項定有明文，查證人即共犯乙○○、證人
    戊○○於警詢之證述，係被告丙○○以外之人於審判外之陳
    述，且被告丙○○不同意作為證據，原則上不得作為認定被
    告丙○○犯罪之證據資料。另亦無證據得證前開證人於警詢
    中之陳述具有刑事訴訟法第一百五十九條之二所示「具有較
    可信之特別情況，且為證明犯罪事實存否所必要」之回復證
    據能力之外部情況要件，是前揭證人於警詢之證述，應不得
    採為認定被告丙○○犯罪事實之依據。
貳、實體之認定：
一、訊據被告於本院審理時固坦承曾自行或委請共犯乙○○交付
    毒品予證人丁○○、戊○○、綽號「江華」者；並於前揭時
    地為警查獲，並扣得前揭0000000000號行動電話
    等情，惟矢口否認涉有販賣第一級毒品罪嫌，辯稱：其與證
    人丁○○、戊○○、綽號「江華」者係合資購買第一級毒品
    海洛因，而非販賣第一級毒品海洛因予證人丁○○、戊○○
    、綽號「江華」者云云。
二、經查：
  (一)被告丙○○曾自行及委請共犯乙○○交付第一級毒品海洛因
    予證人丁○○、戊○○、綽號「江華」等人一節，業據被告
    丙○○於本院審理時自承不諱，核與共犯乙○○於偵查中以
    證人身分具結後證述受被告丙○○委請交付毒品之情節相符
    ，另與證人丁○○、戊○○於偵查及本院審理時證述與被告
    丙○○、共犯乙○○聯絡並拿取毒品之情節相符，此部分事
    實應堪認定。又扣案之0000000000號行動電話一
    支係共犯乙○○所申辦，並交由被告丙○○使用，且共犯乙○○亦曾使用等情，業據被告丙○○、共犯乙○○於偵查與
    本院審理時陳明在卷，且互核相符，並有前開行動電話一支
    扣案可稽，此部分事實亦堪認定。
  (二)共犯乙○○於偵查中以證人身分具結後證稱：被告丙○○在
    賣毒品，其曾幫被告丙○○接聽購毒者的電話，亦曾外出為
    丙○○送毒品予購毒之翟仔（按即丁○○）、寶亮（按即戊○○）、「江華」等人等語（參見九十五年度偵字第一八０
    三七號卷第一七頁至第一八頁），核與證人丁○○於偵查中
    具結後證稱：其經友人介紹得悉被告丙○○在販賣毒品，且
    經友人聯絡後，雙方約在台南縣歸仁鄉麥當勞處交易，第一
    次交易後，其即以電話聯絡毒品交易事宜，均是由一名女生
    接聽；前後交易四次，三次一千元，一次五百元，多由共犯
    乙○○交付毒品，嗣後再由被告丙○○前來收錢等語（參見
    九十五年度偵字第一八０三七號卷第三四頁至第三五頁）相
    符，參以前述被告丙○○坦承曾自行及委請共犯乙○○交付
    第一級毒品海洛因予證人丁○○、戊○○、綽號「江華」等
    人等情，此外，並有被告丙○○、共犯乙○○用以聯絡前揭
    購毒者所用之行動電話一支扣案可稽，且有被告丙○○、共
    犯乙○○與購毒之證人丁○○、戊○○、綽號「江華」等人
    以電話聯絡購毒適宜之通訊監察譯文（詳下）在卷可參，堪
    認共犯乙○○於偵查中證稱被告丙○○確有販賣毒品予證人
    丁○○、戊○○、綽號「江華」等人之證詞與事實相符，應
    堪採信。
  (三)被告丙○○於本院審理雖辯稱：其與證人丁○○係合資購買
    毒品，而非販賣毒品予丁○○云云；而證人丁○○於本院審
    理時，具結後亦曾結證稱：其係委請被告丙○○幫其購買毒
    品，而非向被告丙○○購買云云。惟觀被告丙○○所辯係與
    證人丁○○合資購買云云，與證人丁○○於本院審理時所證
    係委請被告丙○○購買毒品云云，兩者已有出入，被告丙○○前開所辯與證人丁○○前揭證詞，是否屬實，已非無疑。
    況證人丁○○撥打0000000000號行動電話聯絡被
    告丙○○欲購買毒品而由共犯乙○○所接聽，證人丁○○在
    電話中與共犯乙○○洽談購買毒品事宜時，證人丁○○亦僅
    表示欲購買毒品「一張」（按依共犯乙○○所述，即指一千
    元之意）等有關購買毒品之數量與價格事項，另曾提及前次
    購買毒品時所積欠款項之歸還情事等語，並無所謂雙方相約
    各出資多寡、合計購買毒品數量，如何分配所購毒品等合資
    購買之必要事項；亦無證人丁○○委請被告丙○○代為購買
    之相關言語等情，業經本院勘驗前揭行動電話通信譯文屬實
    （參見本院卷二第一一七頁到第一一九頁所示九十五年十一
    月十六日上午九時三十二分五秒、同日上午九時四十分二秒
    之電話監聽譯文）。是被告丙○○辯稱係與證人丁○○合資
    購買毒品云云；證人丁○○於本院審理時證稱：係委請被告
    丙○○購買云云，是否與事實相符，實非無疑。另共犯乙○○於九十五年十一月十六日上午九時三十二分五秒接獲證人
    丁○○表示欲購毒品之電話後，旋於同日上午九時四十分二
    秒告知證人丁○○可交付毒品，而證人丁○○亦於同日上午
    九時五十三分十五秒再次致電告知共犯乙○○稱其已抵達約
    定地點（參見前揭所示電話監聽譯文），是從證人丁○○表
    示欲購買毒品至共犯乙○○承諾販售與實際交付毒品之時間
    極為短暫之情形可知，被告丙○○應係備有毒品而自行販售
    毒品予證人丁○○，並非被告丙○○所云合資購買或證人丁○○於本院審理中所云代為購買毒品。否則被告丙○○接獲
    證人丁○○表示欲購買毒品之電話後，仍需聯絡毒品賣主，
    且向之取得毒品，復通知證人丁○○前去約定地點交付毒品
    ，凡此種種過程，均非證人丁○○撥打電話表示欲購買毒品
    之際，立即得以確認之事，無從由共犯乙○○代為逕行承諾
    證人丁○○有關交付毒品之時間與地點並即交付毒品。從而
    ，被告丙○○前開所辯係合資購買云云，與證人丁○○於本
    院審理時證述係委請被告丙○○代購毒品云云，分屬被告丙○○卸責及證人丁○○迴護被告丙○○之詞，與事實不符，
    均難採信。
  (四)被告丙○○於本院審理時雖辯稱：其與證人戊○○合資購買
    毒品，並未販賣毒品予戊○○云云，而證人戊○○於偵查中
    及本院審理時亦均證稱：係與被告丙○○合資購買云云。惟
    共犯乙○○於偵查中業已明確證稱：被告丙○○確有販賣第
    一級毒品海洛因予綽號「寶亮」之戊○○，且其亦曾受被告
    丙○○之囑託交付第一級毒品海洛因予戊○○等語（參見九
    十五年度他字第五六九三號卷第五七頁至第五八頁），是被
    告丙○○、證人戊○○前開辯詞與證述是否屬實，當非無疑
    。又證人戊○○在與被告丙○○電話聯絡時，僅稱要麻煩被
    告丙○○，並經被告丙○○詢問數量後，證人戊○○答稱三
    千五等情，業有監聽譯文一份在卷可稽（參見警卷第二三頁
    至第二四頁所示九十五年十一月二十六日十九時十九分五十
    八秒、與同年十一月二十七日十二時四十五分六秒之監聽譯
    文）。依此，證人戊○○於表示欲購毒品之電話中，僅敘及
    自己需要之毒品數量，並未言及被告丙○○出資數額或雙方
    分配數額等情事；而被告丙○○亦未提及自己之出資額或共
    同購買之數量等情事。是觀證人戊○○與被告丙○○之電話
    內容，並無共同合資購買毒品之相關事項，故證人戊○○與
    被告丙○○於本院審理所述彼等係合資購買而非由被告丙○○販賣毒品予證人戊○○云云，顯與彼等聯絡之內容不符。
    況依前開電話內容可知，證人戊○○向被告表示購毒之意後
    ，被告丙○○當場予以承諾。足見被告丙○○應係本備有毒
    品以待證人戊○○等人之要求而為出售，而非合資購買。否
    則被告丙○○接獲證人戊○○表示欲購買毒品之電話後，應
    需另行聯絡毒品賣主以確認有無毒品可供購買，無從逕行為
    可交付毒品之承諾。綜此，堪認被告丙○○確係本於販賣第
    一級毒品海洛因之意而販賣毒品予證人戊○○。彼等所云合
    資購買毒品後，再由被告丙○○分配毒品予證人戊○○云云
    ，顯係事後卸責之詞，不足採信。
  (五)綽號「江華」者於九十五年十一月十七日二十二時十五分十
    八秒許，撥打被告丙○○使用之0000000000號行
    動電話，而由共犯乙○○接聽。其等對話內容如下：綽號「
    江華」：「廣文在不在？」；乙○○：「他在睡覺」；綽號
    「江華」：「那你樓下開門一下，要拿一千給他。一千」；
    乙○○：「一千喔」；綽號「江華」: 「對」；乙○○：「
    好，我用一下」等情，業經本院勘驗前開電話監聽內容屬實
    （參見本院卷二第一二０頁）。又共犯乙○○於偵查中經檢
    察官詢以前述其與綽號「江華」者間之對話文意時，共犯乙○○結證稱：綽號「江華」者要買一千元毒品，並持一千元
    至其提供予被告丙○○位於台南縣歸仁鄉○○○街二八巷九
    一號住處，其從鐵門洞口將價值一千元之海洛因擲出，綽號
    「江華」者則從該洞口丟一千元進來等語（參見九十五年度
    他字第五六九三號卷第五八頁）。是依共犯乙○○與綽號「
    江華」者之電話內容，及共犯乙○○於偵查中之證詞，並參
    以被告於本院行準備程序時，亦坦承曾委請共犯乙○○交付
    第一級毒品海洛因予綽號「江華」者等情（本院卷二第三頁
    ）等情，堪認被告丙○○確有與共犯乙○○共同販賣第一級
    毒品海洛因予綽號「江華」者之犯行。被告丙○○雖辯稱其
    與綽號「江華」者係合資購買第一級毒品海洛因，而非販賣
    毒品予綽號「江華」者云云。惟觀綽號「江華」者與共犯乙○○間之對話內容，全無提及合資購買之事，是被告丙○○
    於本院審理時空言否認販賣毒品犯行，辯稱僅係與綽號「江
    華」者合資購買云云，顯乏實據相佐，難以採信。
  (六)被告丙○○雖另辯稱：共犯乙○○於其睡覺期間自行接聽電
    話，其就共犯乙○○所為販賣毒品之行為，並不知情云云；
    辯護意旨亦以本案多係由共犯乙○○接聽購毒者之電話，可
    能係共犯乙○○自行販賣毒品，被告丙○○並不知情，亦未
    參與販賣毒品犯行云云置辯。惟證人丁○○於偵查中結證稱
    ：乙○○交付毒品後，均係被告丙○○前來向其收款等語（
    參見九十五年度偵字第一八０三七號卷第三四頁）；證人戊○○於偵查中亦結證稱：其購買毒品之款項，多交予被告丙○○，僅有一次請乙○○代轉（參見九十五年度偵字第一八
    ０三七號卷第三０頁），是依前開證人購毒之款項多由被告
    丙○○所收取之情狀以觀，被告丙○○業已參與販毒之構成
    要件行為，自難諉為不知販毒情事。復參以電話譯文中所示
    ，證人丁○○、戊○○、綽號「江華」者等人撥打前開電話
    時，亦均係先指名綽號「文仔」或「文哥」之被告丙○○，
    倘被告丙○○不在或在睡夢中，無法接聽時，彼等始與共犯
    乙○○洽商購毒情事。足見被告丙○○確與共犯乙○○共同
    販賣毒品，而非共犯乙○○自行販賣毒品。被告與辯護意旨
    以共犯乙○○係自行販毒，被告丙○○並未參與云云置辯，
    與事實不符，當無可採。
  (七)綜此，被告丙○○與共犯乙○○共同販賣第一級毒品海洛因
    予證人丁○○、戊○○、綽號「江華」者等三人之犯行，可
    堪認定，應依法論科。
三、核被告丙○○所為係犯毒品危害防制條例第四條第一項販賣
    第一級毒品罪。另被告丙○○販賣前後所持有第一級毒品之
    低度行為，業為其販賣之高度行為所吸收，不另論罪。被告
    丙○○與共犯乙○○就前開販賣第一級毒品犯行間，具有犯
    意聯絡及行為分擔，俱為共同正犯。另被告丙○○所犯八次
    販賣第一級毒品罪間，犯意各別，行為殊異，應予分論併罰
    。被告丙○○前有如事實欄所載之前科紀錄等情，有台灣高
    等法院被告前案紀錄表一份在卷可稽。查被告丙○○於有期
    徒刑執行完畢後，五年內故意再犯本件法定刑有期徒刑以上
    之數罪，依刑法第四十七條第一項之規定，構成累犯，除最
    重本刑為無期徒刑不得加重外，餘均加重其刑。又按刑事審
    判旨在實現刑罰權之分配的正義，故法院對有罪被告之科刑
    ，應符合罪刑相當之原則，使輕重得宜，罰當其罪，以契合
    社會之法律感情，此所以刑法第五十七條明定科刑時應審酌
    一切情狀，尤應注意該條所列十款事項以為科刑輕重之標準
    ，並於同法第五十九條賦予法院適度之裁量權，即如認犯罪
    之情狀顯可憫恕，認科以最低度刑仍嫌過重者，得酌量減輕
    其刑，其所謂「犯罪之情狀」，與同法第五十七條規定科刑
    時應審酌之一切情狀，並非有截然不同之領域，於裁判上酌
    減其刑時，應就犯罪一切情狀（包括第五十七條所列舉之十
    款事項），予以全盤考量，審酌其犯罪有無可憫恕之事由（
    即有無特殊之原因與環境，在客觀上足以引起一般同情），
    以及如科以法定最低刑度，是否猶嫌過重等等，以為判斷。
    經查：被告販賣第一級毒品之犯行，雖與法有違，應予處罰
    。但審酌其販賣對象僅三人、犯罪所得亦非鉅額等情狀，於
    社會通念，國民感情上，非全無可憫，逕處該罪之法定最輕
    刑即無期徒刑，依社會一般觀念，不無情輕法重之虞，是本
    院審酌前開情事，認被告所為前開販賣第一級毒品之犯行，
    均應依刑法第五十九條之規定減輕其刑，並除最重本刑無期
    徒刑以外，餘均先加後減之，以使輕重得宜，罰當其罪，俾
    符罪刑相當原則。爰審酌被告犯罪動機、手段、所得甚微、
    影響社會治安暨善良風俗之程度、犯罪後始終否認販賣毒品
    犯行之態度等一切情狀，分別量處如附表所示之刑，並定應
    執行之刑如主文所示。另按供販賣毒品所用之物，應依毒品
    危害防制條例第十九條第一項規定沒收，固為刑法之特別規
    定，採義務沒收主義，但上開法條既無「不問屬於犯人與否
    ，沒收之」之規定，仍應以該物品屬於犯人所有者為限，始
    應予以沒收（最高法院九十五年度台上字第一０四、三０五
    號刑事判決意旨參照）。再按毒品危害防制條例第十九條第
    一項規定所稱「追徵其價額」者，必限於所沒收之物，為金
    錢以外其他財物而無法沒收時，始應追徵其價額，使其繳納
    與原物相當價額。如所得財物為金錢而無法沒收時，應以其
    財產抵償之，而不發生追徵價額問題（最高法院九十三年度
    台上字第一二一八號、第二六七０號、第二七四三號等刑事
    判決意旨參照）。查共犯乙○○所有且供其與被告丙○○持
    以聯絡購毒者之0000000000號行動電話一支，屬
    供彼等共犯犯毒品危害防制條例第四條所用之財物，應依同
    條例第十九條第一項之規定宣告沒收。另查被告丙○○於附
    表所示時間，販賣證人丁○○第一級毒品四次（一千元三次
    、五百元一次）、證人戊○○三次（七千元一次、三千五百
    元二次）、綽號「江華」者一次（一千元）；所得之財物金
    額共計一萬八千五百元，雖均未扣案，仍應依毒品危害防制
    條例第十九條第一項之規定宣告沒收，如全部或一部不能沒
    收時，以其財產抵償之。此外，承辦員警於被告丙○○前開
    住處扣得之第一級毒品海洛因與第二級毒品安非他命各一小
    包，量少價微，且被告丙○○本身亦有施用第一級毒品海洛
    因、第二級毒品安非他命之惡習，業據其自承在卷，此二包
    毒品應屬供其自行施用毒品之物，而非供其販賣第一級毒品
    海洛因所用之物，應與扣案之注射針筒十支併移由被告丙○○施用毒品案件中另行處置。又扣案之電子磅秤一臺、行動
    電話門號0000000000號一支、現金十六萬三千七
    百五十元等物，雖屬被告丙○○所有之物，然乏證據足認屬
    被告丙○○從事本案犯行所用之物或所得之物，爰均不予宣
    告沒收，附此敘明。
據上論斷，應依刑事訴訟法第二百九十九條第一項前段，毒品危
害防制條例第四條第一項、第十九條第一項，刑法第十一條前段
、第二十八條、第四十七條第一項、第五十九條、第五十一條第
五款，判決如主文。
本案經檢察官甲○到庭執行職務
中    華    民    國    97    年    9     月    26    日
                  刑事第十二庭審判長法  官  卓穎毓
                                    法  官  莊玉熙
                                    法  官  魏玉英
以上正本證明與原本無異。
如不服本判決應於收受本判決後10日內向本院提出上訴書狀，並
應敘述具體理由。如未敘述上訴理由者，應於上訴期間屆滿後20
日內向本院補提理由書狀（均須按他造當事人之人數附繕本）「
切勿逕送上級法院」。
                                    書記官  秦建華
中    華    民    國    97    年    9     月    26    日
附錄論罪科刑法條：
毒品危害防制條例第4條第1項
製造、運輸、販賣第一級毒品者，處死刑或無期徒刑；處無期徒
刑者，得併科新臺幣 1 千萬元以下罰金。
附表
┌──┬──────┬───────┬────────┬───┬───────────┐
│編號│  時    間  │  地     點   │毒品數量及金額  │購毒者│所 犯 罪 名 及 刑 責  │
├──┼──────┼───────┼────────┼───┼───────────┤
│一  │九十五年十月│台南縣歸仁鄉某│價值新台幣（下同│丁○○│丙○○共同販賣第一級毒│
│    │間起至同年十│麥當勞        │）一千元之第一級│      │品，累犯，處有期徒刑拾│
│    │一月間之某日│              │毒品海洛因      │      │伍年陸月，販賣毒品所得│
│    │            │              │                │      │財物新台幣壹仟元沒收，│
│    │            │              │                │      │如全部或一部不能沒收時│
│    │            │              │                │      │，以其財產抵償之；扣案│
│    │            │              │                │      │門號000000000│
│    │            │              │                │      │０號行動電話壹支沒收之│
│    │            │              │                │      │。                    │
├──┼──────┼───────┼────────┼───┼───────────┤
│二  │九十五年十月│同上          │同上            │同上  │丙○○共同販賣第一級毒│
│    │間起至同年十│              │                │      │品，累犯，處有期徒刑拾│
│    │一月間之某日│              │                │      │伍年陸月，販賣毒品所得│
│    │            │              │                │      │財物新台幣壹仟元沒收，│
│    │            │              │                │      │如全部或一部不能沒收時│
│    │            │              │                │      │，以其財產抵償之；扣案│
│    │            │              │                │      │門號000000000│
│    │            │              │                │      │０號行動電話壹支沒收之│
│    │            │              │                │      │。                    │
├──┼──────┼───────┼────────┼───┼───────────┤
│三  │九十五年十月│同上          │同上            │同上  │丙○○共同販賣第一級毒│
│    │間起至同年十│              │                │      │品，累犯，處有期徒刑拾│
│    │一月間之某日│              │                │      │伍年陸月，販賣毒品所得│
│    │            │              │                │      │財物新台幣壹仟元沒收，│
│    │            │              │                │      │如全部或一部不能沒收時│
│    │            │              │                │      │，以其財產抵償之；扣案│
│    │            │              │                │      │門號000000000│
│    │            │              │                │      │０號行動電話壹支沒收之│
│    │            │              │                │      │。                    │
├──┼──────┼───────┼────────┼───┼───────────┤
│四  │九十五年十月│同上          │價值五百元之第一│同上  │丙○○共同販賣第一級毒│
│    │間起至同年十│              │級毒品海洛因    │      │品，累犯，處有期徒刑拾│
│    │一月間之某日│              │                │      │伍年陸月，販賣毒品所得│
│    │            │              │                │      │財物新台幣伍佰元沒收，│
│    │            │              │                │      │如全部或一部不能沒收時│
│    │            │              │                │      │，以其財產抵償之；扣案│
│    │            │              │                │      │門號000000000│
│    │            │              │                │      │０號行動電話壹支沒收之│
│    │            │              │                │      │。                    │
├──┼──────┼───────┼────────┼───┼───────────┤
│五  │九十五年十月│台南縣歸仁鄉文│價值七千元之第一│戊○○│丙○○共同販賣第一級毒│
│    │間起至同年十│化十街二八巷九│級毒品海洛因    │      │品，累犯，處有期徒刑拾│
│    │一月間之某日│一號          │                │      │伍年陸月，販賣毒品所得│
│    │            │              │                │      │財物新台幣柒仟元沒收，│
│    │            │              │                │      │如全部或一部不能沒收時│
│    │            │              │                │      │，以其財產抵償之；扣案│
│    │            │              │                │      │門號000000000│
│    │            │              │                │      │０號行動電話壹支沒收之│
│    │            │              │                │      │。                    │
├──┼──────┼───────┼────────┼───┼───────────┤
│六  │九十五年十月│同上          │價值三千五百元之│同上  │丙○○共同販賣第一級毒│
│    │間起至同年十│              │第一級毒品海洛因│      │品，累犯，處有期徒刑拾│
│    │一月間之某日│              │                │      │伍年陸月，販賣毒品所得│
│    │            │              │                │      │財物新台幣參仟伍佰元沒│
│    │            │              │                │      │收，如全部或一部不能沒│
│    │            │              │                │      │收時，以其財產抵償之；│
│    │            │              │                │      │扣案門號0000000│
│    │            │              │                │      │八八０號行動電話壹支沒│
│    │            │              │                │      │收之。                │
├──┼──────┼───────┼────────┼───┼───────────┤
│七  │九十五年十月│同上          │同上            │同上  │丙○○共同販賣第一級毒│
│    │間起至同年十│              │                │      │品，累犯，處有期徒刑拾│
│    │一月間之某日│              │                │      │伍年陸月，販賣毒品所得│
│    │            │              │                │      │財物新台幣參仟伍佰元沒│
│    │            │              │                │      │收，如全部或一部不能沒│
│    │            │              │                │      │收時，以其財產抵償之；│
│    │            │              │                │      │扣案門號0000000│
│    │            │              │                │      │八八０號行動電話壹支沒│
│    │            │              │                │      │收之。                │
├──┼──────┼───────┼────────┼───┼───────────┤
│八  │九十五年十一│同上（起訴書誤│價值一千元之第一│綽號「│丙○○共同販賣第一級毒│
│    │月十七日    │為台南縣歸仁鄉│級毒品海洛因    │江華」│品，累犯，處有期徒刑拾│
│    │            │某廟旁）      │                │之成年│伍年陸月，販賣毒品所得│
│    │            │              │                │男子  │財物新台幣壹仟元沒收，│
│    │            │              │                │      │如全部或一部不能沒收時│
│    │            │              │                │      │，以其財產抵償之；扣案│
│    │            │              │                │      │門號000000000│
│    │            │              │                │      │０號行動電話壹支沒收之│
│    │            │              │                │      │。                    │
└──┴──────┴───────┴────────┴───┴───────────┘


司法院資訊處製作；財團法人民間司法改革基金會備份。
